臺灣嘉義地方法院民事判決
110年度朴簡字第2號
原      告  長鑫資產管理股份有限公司

法定代理人  潘代鼎  


訴訟代理人  李竤偉  
被      告  張佩津  

上列當事人間請求清償債務事件，本院於民國110年2月25日言詞
辯論終結，判決如下：
    主      文
被告應給付原告新臺幣（下同）149,564元，及從民國95年1月4
日起到民國104年8月31日止，按照年息百分之18.98計算的利息
，以及從民國104年9月1日起到清償日止，按照年息百分之15計
算的利息。
訴訟費用1,550元由被告負擔。
本判決可以假執行。 
    事實及理由
甲、程序部分：
一、原告於判決確定前，得撤回訴之全部或一部。但被告已為本
    案之言詞辯論者，應得其同意，民事訴訟法第262條有明文
    規定。原告在本案言詞辯論終結後，具狀撤回本件延滯金請
    求部分，因被告未為本案言詞辯論，故無庸得其同意。
二、被告經合法通知，沒有在言詞辯論期日到場，本件也沒有民
    事訴訟法第386條各款規定的情形，因此，本院依照原告的
    聲請，在只有原告一方到場辯論的情形下作成判決。
乙、實體部分：　　
一、原告主張：被告前向訴外人安泰商業銀行股份有限公司（下
    稱安泰銀行）申請信用卡使用，依約被告可以持該卡到特約
    商店簽帳消費，而被告應於當期繳款截止日前全部清償，或
    以循環信用方式繳付最低應繳金額，逾期清償部分，按日息
    萬分之5.2（年息18.98%）計付循環信用利息。但被告沒有
    依約繳款，到民國95年1月3日止，還積欠本金149,564元沒
    有清償，又安泰銀行已於95年6月23日將上開債權讓與原告
    ，並已依金融機構合併法第15條第1項、第18條第3項公告等
    語。並聲明：如主文所示。
二、被告沒有於言詞辯論期日到場，也沒有提出書狀作何聲明或
    陳述。
三、得心證之理由：
（一）原告主張的事實，已經提出信用卡申請書、信用卡用卡須
      知、催收客戶欠繳明細表、債權讓與聲明書、報紙公告為
      證，而被告已於相當時期受合法通知，沒有於言詞辯論期
      日到場，也沒有提出書狀作何聲明或陳述，依民事訴訟法
      第436條第2項、第280條第3項準用第1項規定，視同被告
      自認原告主張的事實為真實。
（二）因此，原告依信用卡契約及債權讓與的法律關係，請求被
      告給付149,564元，及從95年1月4日起到104年8月31日止
      ，按照年息百分之18.98計算的利息，以及從104年9月1日
      起到清償日止，按照年息百分之15計算的利息，為有理由
      ，應予准許。
四、本件是就民事訴訟法第427條訴訟適用簡易程序所為被告敗
    訴的判決，依同法第389條第1項第3款規定，應依職權宣告
    假執行。
五、訴訟費用負擔之依據：依民事訴訟法第78條規定，本件訴訟
    費用額為第一審裁判費1,550元，應由被告負擔。　　　　
中　　華　　民　　國　　110 　年　　3 　　月　　12　　日
                  臺灣嘉義地方法院朴子簡易庭
                                  法　官　吳芙蓉
以上正本係照原本作成。
如對本判決上訴，須於判決送達後20日內向本庭（嘉義市文化路
308之1號）提出上訴狀（均須按他造當事人之人數附繕本）。
中　　華　　民　　國　　110 　年　　3 　　月　　12　　日
                                  書記官  葉芳如